【裁判字號】    92,交聲,546
【裁判日期】    920506
【裁判案由】    違反道路交通管理處罰條例聲明異議
【裁判全文】
臺灣臺北地方法院交通事件裁定                    九十二年度交聲字第五四六號
    異議人即
    受處分人    甲○○
右列異議人即受處分人因違反道路交通管理處罰條例案件，對於台北市交通事件裁決
所九十二年四月二十二日所為之處分（原處分案號：北市裁三字第駕裁二二—Ａ00
000000號），聲明異議，本院裁定如左：
    主      文
異議駁回。
    理      由
一、按駕駛人駕駛汽車，應遵守道路交通標誌、標線、號誌之指示，並服從執行交通
    勤務之警察或依令執行指揮交通稽查人員之指揮，道路交通安全規則第九十條定
    有明文。又汽車駕駛人，駕駛汽車有不遵守道路交通標誌、標線、號誌之指示，
    而本章各條無處罰之規定者，處新臺幣（下同）九百元以上一千八百元以下罰鍰
    ；又汽車駕駛人駕駛汽車違反道路交通管理處罰條例第六十條第二項第三款規定
    者，除應依該條項款所規定之罰鍰處罰外，並記違規點數一點，道路交通管理處
    罰條例第六十條第二項第三款、第六十三條第一項第一款分別定有明文。而逕行
    舉發違反道路交通管理事件，經汽車所有人依通知單之應到案日期前到案，並告
    知違規駕駛人姓名、身分證統一編號及住址者，處罰機關即應另行通知違規駕駛
    人到案依法處理；逾應到案日期，處罰機關應依道路交通管理處罰條例第八十五
    條第三項「本條例關於車輛駕駛人之處罰，如應歸責於車輛所有人者，處罰車輛
    所有人」之規定處罰該汽車所有人，違反道路交通管理事件統一裁罰基準及處理
    細則第二十四條亦有明定。
二、本件受處分人即異議人甲○○所有之車牌號碼ＣＭ—七四九八號自用小客車，於
    九十二年二月七日七時二十二分許，行經台北市○○路○段下匝道後，違反禁止
    進入標線行駛，經該處自動照相設備以當場拍照之方式採證，並以受處分人所有
    之汽車有違反道路交通管理處罰條例第六十條第二項第三款規定之事實掣單舉發
    ，經將舉發單送達於受處分人後，受處分人固於舉發通知單上所載應到案日期前
    向原處分機關提出申訴，惟並未向原處分機關告知該輛汽車於為警舉發當時之實
    際駕駛人確實姓名及年籍，經原處分機關函請舉發單位調查結果，仍認受處分人
    所有之汽車有前開違規行為，原處分機關乃依道路交通管理處罰條例第六十條第
    二項第三款、第六十三條第一項第一款（裁決書漏引第一款，應予補正）、第八
    十五條第三項、違反道路交通管理事件統一裁罰基準表之規定，於九十二年四月
    二十二日裁處受處分人罰鍰九百元，並記違規點數一點。
三、依據受處分人甲○○所提出之異議狀，其固不否認其所有之車牌號碼ＣＭ—七四
    九八號自用小客車有於前揭時地違反禁止進入之事實，惟辯稱：當駕駛人從高速
    公路下交流道，速限在短短的數百公尺，速限由八十公里降到六十公里又降到四
    十公里，要看清楚這些路段大小不一的看板，實有困難，且要看清楚路段及大小
    不一看板，實有困難，且一般人在特殊時段及禁止進入，在平面皆有明顯禁止進
    入之標誌，而本路段卻不明顯，在路段不熟悉的狀況，因號誌不明，則可能會發
    生錯誤云云。然查，受處分人所有前開車牌號碼之汽車於前述時地在違反禁止進
    入標線行駛一節，有原採證照片附卷可稽，若如其所辯標誌記載不清，然由上開
    照片觀之，標誌牌上以紅字註明上午七時至九時小型車禁止併入平面車道非常明
    確，亦有台北市政府大安分局九十二年四月三日函覆在卷可參，顯見聲請人辯稱
    號誌不清云云，不足採信，本件事證明確，受處分人所有前開車牌汽車於上述時
    間違反禁止進入標線行駛之違規事實洵堪認定。從而原處分機關依違反道路交通
    管理處罰條例第六十條第二項第三款、第六十三條第一項第一款、違反道路交通
    管理事件統一裁罰基準表之規定，裁處受處分人罰鍰九百元，並記違規點數一點
    ，核無不當。本件聲明異議為無理由，應予駁回。
據上論斷，應依道路交通案件處理辦法第十九條，裁定如主文。
中      華      民      國      九十二     年      五      月     六    日
                                臺灣臺北地方法院交通法庭
                                    法  官  陳  德  民
右正本證明與原本無異。
如不服本裁定，應於送達後五日內，向本院提出抗告狀。
                                    書記官  葉  志  昭
中      華      民      國      九十二     年      五      月     六    日


司法院資訊處製作；財團法人民間司法改革基金會備份。
